---
title: "Bilan_Scorff"
author: "Mathieu Buoro, Nicolas Jeannot & Etienne Prévost"
date: "4/14/2021"
output:
  pdf_document: default
  word_document: default
  html_document: default
---

```{r setup, include=FALSE}
wdir <- "/media/hdd/mbuoro/ORE-DiaPFC/Abundance/"
setwd(wdir)

site <- "Scorff"
year <- 2020

#COL <- c("yellowgreen","hotpink2","steelblue1","black")
mycol=c("#787878", "#1E90FF", "#a1dab4", "#FF6A6A")
#mycol <- paste0(COL, 50)
#mycol <- COL
##________________________SCORFF (starting in 1994)

```

### NOTA BENE

2021:  
- Séparer smolts 1+ vs 2+
- modele tacon: decoupler intercalibration vs modele d'estimation? + vérifier l'utilité des cut


2020:  
- IAS: pêche réalisée avec le Pulsium ; calibration en cours avec le Martin/pulsium  
- Smolt: estimation par classe d'âge?  avec les proportions des âges / la série 2020  
- Adultes: Pièges non fonctionnels du 15 Mars au 11 Mai (COVID)  
- Recapture adultes hiver 2020: pêche à l'épuisette + pulsium intégré dans le modèle  


### TABLEAU BILAN


```{r, echo = FALSE}
years <- seq(1993, year, 1)
table <- array(, dim=c(length(years), 7))
colnames(table) <- c( "Year","Parr 0+","Smolts","1SW (tot returns)",	"MSW (tot returns)", 	"1SW (escapment)",	"MSW (escapment)")
rownames(table) <- years
smolt.years <- years
table[,1] <- years


## PARR (from 1993 to now on)
stade <- "tacon"
dir <-  paste(wdir,site,"/",stade,sep="")
if (file.exists(dir)){
  load(paste0(dir,"/results/Results_",stade,"_",year,".RData"))
  n_parr <- fit$median$ntot_Sc
  table[,2] <- round(n_parr,0) # 1995 to now
}



## SMOLTS (from 1995 to now on)
stade <- "smolt"
dir <-  paste(wdir,site,"/",stade,sep="")
if (file.exists(dir)){
  load(paste0(dir,"/results/Results_",stade,"_",year,".RData"))
  n_smolt <- fit$median$Nesc # escapement from river
table[3:nrow(table),3] <- round(n_smolt,0) # 1995 to now
}


## ADULTS (1994 to now)
stade <- "adult"
dir <-  paste(wdir,site,"/",stade,sep="")
if (file.exists(dir)){
  load(paste0(dir,"/results/Results_",stade,"_",year,".RData"))
  
  # n returns
  n_1SW <- fit$median$n_1SW # 1SW
  n_MSW <- fit$median$n_MSW #  MSW
  table[2:nrow(table),4] <- round(n_1SW,0) # 1995 to now
  table[2:nrow(table),5] <- round(n_MSW,0) # 1995 to now
  
  # escapment
e_1SW <- fit$median$e_1SW # 1SW
e_MSW <- fit$median$e_MSW #  MSW
table[2:nrow(table),6] <- round(e_1SW,0) # 1995 to now
table[2:nrow(table),7] <- round(e_MSW,0) # 1995 to now
}


#write.csv(round(table,2), file=paste('~/Documents/RESEARCH/PROJECTS/ORE/Abundance/CIEM/Table9_',site,"_",year,'.csv',sep=""))
con <- file(paste0("Bilan_",site,"_",year,'.csv'), open="wt")
write.csv( table, con, row.names = FALSE)
close(con)

library(knitr)
kable(table, row.names = FALSE, caption = paste0("Tableau bilan pour le ",site,". Seules les valeurs médianes sont reportées"))

```

## ADULTES

Blablabla

## Nombre total de retour et échappement

```{r pressure, echo=FALSE}
#### RETURNS

stade <- "adult"
dir <-  paste(wdir,site,"/",stade,sep="")
#if (file.exists(dir)){
# load dataset
load(paste(dir,"/data/data_",stade,"_",year,'.Rdata',sep="")) # chargement des données
load(paste0(dir,"/results/Results_",stade,"_",year,".RData"))
#}


tmp <- as.matrix(fit$sims.matrix)

#png(paste0(site,"/total_return.png"),width = 780, height = 480)
par(mfrow=c(1,1)) 

### Total number of returns
plot(NULL,xlim=c(1,data$Y),ylim=c(0,1500),bty="n",ylab="Total number of fish",xaxt="n",xlab="")
axis(side=1,line=1,labels = years[-1],at=1:data$Y, las=2, cex=.5)

# N total
mcmc <- as.matrix(tmp[,paste0("n_tot[",1:data$Y,"]")]) # 1984 to now)
n <- t(apply(mcmc,2,quantile,probs=c(0.025, .5, 0.975)))
segments(1:data$Y,n[,"2.5%"], 1:data$Y,n[,"97.5%"], col=paste0(mycol[3]))
lines(n[,"50%"],lty=1,lwd=2,col=mycol[3],type="o")
points(1:data$Y,n[,"50%"],col=mycol[3],pch=21,bg=paste0(mycol[3]))

# Escapement
mcmc <- as.matrix(tmp[,paste0("e_tot[",1:data$Y,"]")]) # 1984 to now)
e <- t(apply(mcmc,2,quantile,probs=c(0.025, .5, 0.975)))
segments(1:data$Y,e[,"2.5%"], 1:data$Y,e[,"97.5%"], col=paste0(mycol[4]))
lines(e[,"50%"],lty=1,lwd=2,col=mycol[4],type="o")
points(1:data$Y,e[,"50%"],col=mycol[4],pch=21,bg=paste0(mycol[4]))

legend("topright", legend=c("Nombre total de retour", "Echappement"), col=mycol[3:4],lty=1,lwd=2,bty="n")
```


# Nombre total de retour par classe d'âge

```{r, echo=FALSE}


plot(NULL,xlim=c(1,data$Y),ylim=c(0,1500),bty="n",ylab="Total number of returns",xaxt="n",xlab="")
axis(side=1,line=1,labels = years[-1],at=1:data$Y, las=2, cex=.5)
mycol=c("#787878", "#1E90FF", "#a1dab4", "#FF6A6A")

# 1SW
mcmc <- as.matrix(tmp[,paste0("n_1SW[",1:data$Y,"]")]) # 1984 to now)
n_1SW <- t(apply(mcmc,2,quantile,probs=c(0.025, .5, 0.975)))
segments(1:data$Y,n_1SW[,"2.5%"], 1:data$Y,n_1SW[,"97.5%"], col=paste0(mycol[1]))
lines(n_1SW[,"50%"],lty=1,lwd=2,col=mycol[1],type="o")
points(1:data$Y,n_1SW[,"50%"],col=mycol[1],pch=21,bg=paste0(mycol[1]))

# MSW
mcmc <- as.matrix(tmp[,paste0("n_MSW[",1:data$Y,"]")]) # 1984 to now)
n_MSW <- t(apply(mcmc,2,quantile,probs=c(0.025, .5, 0.975)))
segments(1:data$Y,n_MSW[,"2.5%"], 1:data$Y,n_MSW[,"97.5%"], col=paste0(mycol[2]))
lines(n_MSW[,"50%"],lty=1,lwd=2,col=mycol[2],type="o")
points(1:data$Y,n_MSW[,"50%"],col=mycol[2],pch=21,bg=paste0(mycol[2]))

legend("topright", legend=c("1SW","MSW"), col=mycol[1:2],lty=1,lwd=2,bty="n")


#dev.off()


```

# Proportion de saumon capturés au Moulin des Princes

```{r, echo=FALSE}

#### CAPTURE AT MP ####
par(mfrow=c(1,1)) 

mcmc <- as.matrix(tmp[,paste0("pi_MP[",1:data$Y,",1]")]) # 
piMP_1SW <- t(apply(mcmc,2,quantile,probs=c(0.025, .5, 0.975)))*100
mcmc <- as.matrix(tmp[,paste0("pi_MP[",1:data$Y,",2]")]) # 
piMP_MSW <- t(apply(mcmc,2,quantile,probs=c(0.025, .5, 0.975)))*100
### Total number of returns
#png("report/total_return.png",width = 780, height = 480)
plot(NULL,xlim=c(1,data$Y),ylim=c(0,100),bty="n",ylab="% captured at MP",xaxt="n",xlab="")#,main="% MSW to be captured by fishing")
axis(side=1,line=1,labels = years[-1],at=1:data$Y, las=2, cex=.5)

# N total
segments(1:data$Y,piMP_MSW[,"2.5%"], 1:data$Y,piMP_MSW[,"97.5%"], col=paste0(mycol[4]))
lines(piMP_MSW[,"50%"],lty=1,lwd=2,col=mycol[4],type="o")
points(1:data$Y,piMP_MSW[,"50%"],col=mycol[4],pch=21,bg=paste0(mycol[4]))

# N total
segments(1:data$Y,piMP_1SW[,"2.5%"], 1:data$Y,piMP_1SW[,"97.5%"], col=paste0(mycol[3]))
lines(piMP_1SW[,"50%"],lty=1,lwd=2,col=mycol[3],type="o")
points(1:data$Y,piMP_1SW[,"50%"],col=mycol[3],pch=21,bg=paste0(mycol[3]))

legend("topright", legend=c("1SW", "MSW"), col=mycol[3:4],lty=1,lwd=3,bty="n")

```



# Taux d'exploitation 

Ici, les taux d'exploitation sont estimés par classe d'âge et suivant si les individus ont été marqués préalablement au Moulin des Princes. On observe que les individus marqués ont une probabilité d'être capturés à la ligne inférieure à ceux non marqués.

```{r, echo=FALSE}
## a: sea age; 
##    1-1SW (Grisle), 
##    2-MSW (salmon)
## u: effect of being marked
##    1 - marked
##    2 - unmarked
################################################################################
## PROBABILITY DISTRIBUTIONS
## -------------------------
## pi_MP94[a]:probability to be captured at Moulin des Princes given sea age for 1994 
## pi_MP[t,a]:annual probability to be captured at Moulin des Princes given sea age
## pi_D_1SW[t,a]: annual probability for a marked 1SW to die from cause other than fishing given marking
## pi_D_MSW[t,a]: annual probability for a marked MSW to die from cause other than fishing given marking
## pi_Dum[t,a]: annual probability for a unmarked fish to die from cause other than fishing given sea age
## pi_oD: probability to recover a fish that die from other cause than fishing
## pi_F_1SW[t,a]: annual probability of a 1SW to be captured by fishing given marking
## pi_F_MSW[t,a]: annual probability of a MSW to be captured by fishing given marking 
## pi_oF[t,a]: annual probability to recover a caught fish (exploitation). From 1994 to 2002.
## pi_R[t,a]: annual probability to be captured during or after reproduction given sea age
####################################################################################  

par(mfrow=c(1,2)) 

#### 1SW ####
#piF_1SW[10,1] <- 0 # No exploitation allowed on 1SW in 2003
#piF_1SW[10,2] <- 0 # No exploitation allowed on 1SW in 2003 
mcmc <- as.matrix(tmp[,paste0("piF_1SW[",c(1:9,11:data$Y),",1]")]) # 
piF_1SWm <- t(apply(mcmc,2,quantile,probs=c(0.025, .5, 0.975)))*100
piF_1SWm <- rbind(piF_1SWm[1:9,], c(0,0,0),piF_1SWm[10:(data$Y-1),])

mcmc <- as.matrix(tmp[,paste0("piF_1SW[",c(1:9,11:data$Y),",2]")]) # 
piF_1SWum <- t(apply(mcmc,2,quantile,probs=c(0.025, .5, 0.975)))*100
piF_1SWum <- rbind(piF_1SWum[1:9,], c(0,0,0),piF_1SWum[10:(data$Y-1),])

### Total number of returns
#png("report/total_return.png",width = 780, height = 480)
plot(NULL,xlim=c(1,data$Y),ylim=c(0,50),bty="n",ylab="% 1SW captured by fishing",xaxt="n",xlab="")#, main="% 1SW to be captured by fishing")
axis(side=1,line=1,labels = years[-1],at=1:data$Y, las=2, cex=.5)

# N total
segments(1:data$Y,piF_1SWm[,"2.5%"], 1:data$Y,piF_1SWm[,"97.5%"], col=paste0(mycol[4]))
lines(piF_1SWm[,"50%"],lty=1,lwd=2,col=mycol[4],type="o")
points(1:data$Y,piF_1SWm[,"50%"],col=mycol[4],pch=21,bg=paste0(mycol[4]))

# N total
segments(1:data$Y,piF_1SWum[,"2.5%"], 1:data$Y,piF_1SWum[,"97.5%"], col=paste0(mycol[3]))
lines(piF_1SWum[,"50%"],lty=1,lwd=2,col=mycol[3],type="o")
points(1:data$Y,piF_1SWum[,"50%"],col=mycol[3],pch=21,bg=paste0(mycol[3]))

legend("topright", legend=c("Unmarked", "Marked"), col=mycol[3:4],lty=1,lwd=3,bty="n")


#### MSW ####
mcmc <- as.matrix(tmp[,paste0("piF_MSW[",1:data$Y,",1]")]) # 
piF_MSWm <- t(apply(mcmc,2,quantile,probs=c(0.025, .5, 0.975)))*100
mcmc <- as.matrix(tmp[,paste0("piF_MSW[",1:data$Y,",2]")]) # 
piF_MSWum <- t(apply(mcmc,2,quantile,probs=c(0.025, .5, 0.975)))*100
### Total number of returns
#png("report/total_return.png",width = 780, height = 480)
plot(NULL,xlim=c(1,data$Y),ylim=c(0,50),bty="n",ylab="% MSW captured by fishing",xaxt="n",xlab="")#,main="% MSW to be captured by fishing")
axis(side=1,line=1,labels = years[-1],at=1:data$Y, las=2, cex=.5)

# N total
segments(1:data$Y,piF_MSWm[,"2.5%"], 1:data$Y,piF_MSWm[,"97.5%"], col=paste0(mycol[4]))
lines(piF_MSWm[,"50%"],lty=1,lwd=2,col=mycol[4],type="o")
points(1:data$Y,piF_MSWm[,"50%"],col=mycol[4],pch=21,bg=paste0(mycol[4]))

# N total
segments(1:data$Y,piF_MSWum[,"2.5%"], 1:data$Y,piF_MSWum[,"97.5%"], col=paste0(mycol[3]))
lines(piF_MSWum[,"50%"],lty=1,lwd=2,col=mycol[3],type="o")
points(1:data$Y,piF_MSWum[,"50%"],col=mycol[3],pch=21,bg=paste0(mycol[3]))

legend("topright", legend=c("Unmarked", "Marked"), col=mycol[3:4],lty=1,lwd=3,bty="n")

```



```{r, echo=FALSE}

#### PROB. DEAD ####
par(mfrow=c(1,2)) 

#### 1SW ####
mcmc <- as.matrix(tmp[,paste0("piD_1SW[",1:data$Y,",1]")]) # 
piD_1SWm <- t(apply(mcmc,2,quantile,probs=c(0.025, .5, 0.975)))*100

mcmc <- as.matrix(tmp[,paste0("piD_1SW[",1:data$Y,",2]")]) # 
piD_1SWum <- t(apply(mcmc,2,quantile,probs=c(0.025, .5, 0.975)))*100

### Total number of returns
#png("report/total_return.png",width = 780, height = 480)
plot(NULL,xlim=c(1,data$Y),ylim=c(0,50),bty="n",ylab="% 1SW dead from cause other than fishing",xaxt="n",xlab="")#, main="% 1SW to be captured by fishing")
axis(side=1,line=1,labels = years[-1],at=1:data$Y, las=2, cex=.5)

# N total
segments(1:data$Y,piD_1SWm[,"2.5%"], 1:data$Y,piD_1SWm[,"97.5%"], col=paste0(mycol[4]))
lines(piD_1SWm[,"50%"],lty=1,lwd=2,col=mycol[4],type="o")
points(1:data$Y,piD_1SWm[,"50%"],col=mycol[4],pch=21,bg=paste0(mycol[4]))

# N total
segments(1:data$Y,piD_1SWum[,"2.5%"], 1:data$Y,piD_1SWum[,"97.5%"], col=paste0(mycol[3]))
lines(piD_1SWum[,"50%"],lty=1,lwd=2,col=mycol[3],type="o")
points(1:data$Y,piD_1SWum[,"50%"],col=mycol[3],pch=21,bg=paste0(mycol[3]))

legend("topright", legend=c("Unmarked", "Marked"), col=mycol[3:4],lty=1,lwd=3,bty="n")


#### MSW ####
mcmc <- as.matrix(tmp[,paste0("piD_MSW[",1:data$Y,",1]")]) # 
piD_MSWm <- t(apply(mcmc,2,quantile,probs=c(0.025, .5, 0.975)))*100
mcmc <- as.matrix(tmp[,paste0("piD_MSW[",1:data$Y,",2]")]) # 
piD_MSWum <- t(apply(mcmc,2,quantile,probs=c(0.025, .5, 0.975)))*100
### Total number of returns
#png("report/total_return.png",width = 780, height = 480)
plot(NULL,xlim=c(1,data$Y),ylim=c(0,50),bty="n",ylab="% MSW dead from cause other than fishing",xaxt="n",xlab="")#,main="% MSW to be captured by fishing")
axis(side=1,line=1,labels = years[-1],at=1:data$Y, las=2, cex=.5)

# N total
segments(1:data$Y,piD_MSWm[,"2.5%"], 1:data$Y,piD_MSWm[,"97.5%"], col=paste0(mycol[4]))
lines(piD_MSWm[,"50%"],lty=1,lwd=2,col=mycol[4],type="o")
points(1:data$Y,piD_MSWm[,"50%"],col=mycol[4],pch=21,bg=paste0(mycol[4]))

# N total
segments(1:data$Y,piD_MSWum[,"2.5%"], 1:data$Y,piD_MSWum[,"97.5%"], col=paste0(mycol[3]))
lines(piD_MSWum[,"50%"],lty=1,lwd=2,col=mycol[3],type="o")
points(1:data$Y,piD_MSWum[,"50%"],col=mycol[3],pch=21,bg=paste0(mycol[3]))

legend("topright", legend=c("Unmarked", "Marked"), col=mycol[3:4],lty=1,lwd=3,bty="n")


```

# SMOLTS

## Nombre de smolts estimés
```{r smolt, echo=FALSE}

stade <- "smolt"
#dir <-  paste(wdir,site,"/",stade,sep="")
#if (file.exists(dir)){
# load dataset
load(paste(stade,"/data/data_",stade,"_",year,'.Rdata',sep="")) # chargement des données
load(paste0(stade,"/results/Results_",stade,"_",year,".RData"))
#}


tmp <- as.matrix(fit$sims.matrix)

#png(paste0(site,"/total_return.png"),width = 780, height = 480)
par(mfrow=c(1,1)) 

### Total number of returns
plot(NULL,xlim=c(1,data$Nyears),ylim=c(0,15000),bty="n",ylab="Total number of fish",xaxt="n",xlab="")
axis(side=1,line=1,labels = years[-c(1,2)],at=1:data$Nyears, las=2, cex=.5)

# N total
mcmc <- as.matrix(tmp[,paste0("Ntot[",1:data$Nyears,"]")])    
n <- t(apply(mcmc,2,quantile,probs=c(0.025, .5, 0.975)))
segments(1:data$Nyears,n[,"2.5%"], 1:data$Nyears,n[,"97.5%"], col=paste0(mycol[1]))
lines(n[,"50%"],lty=1,lwd=2,col=mycol[1],type="o")
points(1:data$Nyears,n[,"50%"],col=mycol[1],pch=21,bg=paste0(mycol[1]))

# Escapment
mcmc <- as.matrix(tmp[,paste0("Nesc[",1:data$Nyears,"]")])    
n <- t(apply(mcmc,2,quantile,probs=c(0.025, .5, 0.975)))
segments(1:data$Nyears,n[,"2.5%"], 1:data$Nyears,n[,"97.5%"], col=paste0(mycol[2]))
lines(n[,"50%"],lty=1,lwd=2,col=mycol[2],type="o")
points(1:data$Nyears,n[,"50%"],col=mycol[2],pch=21,bg=paste0(mycol[2]))

legend("topright", legend=c("Nombre total de smolts", "Echappement"), col=mycol[1:2],lty=1,lwd=2,bty="n")

```


```{r capt_smolt, echo=FALSE}
par(mfrow=c(1,1)) 

### Total number of returns
plot(NULL,xlim=c(1,data$Nyears),ylim=c(0,100),bty="n",ylab="% smolts captured at traps",xaxt="n",xlab="")
axis(side=1,line=1,labels = years[-c(1,2)],at=1:data$Nyears, las=2, cex=.5)

# Moulin des Princes
mcmc <- as.matrix(tmp[,paste0("p_MP[",1:data$Nyears,"]")])    
n <- t(apply(mcmc,2,quantile,probs=c(0.025, .5, 0.975)))*100
segments(1:data$Nyears,n[,"2.5%"], 1:data$Nyears,n[,"97.5%"], col=paste0(mycol[1]))
lines(n[,"50%"],lty=1,lwd=2,col=mycol[1],type="o")
points(1:data$Nyears,n[,"50%"],col=mycol[1],pch=21,bg=paste0(mycol[1]))

# Moulin du Leslé
mcmc <- as.matrix(tmp[,paste0("p_ML[",3:data$Nyears,"]")])    
n <- t(apply(mcmc,2,quantile,probs=c(0.025, .5, 0.975)))*100
n <- rbind(matrix(NA,2,3),n)
segments(1:data$Nyears,n[,"2.5%"], 1:data$Nyears,n[,"97.5%"], col=paste0(mycol[2]))
lines(n[,"50%"],lty=1,lwd=2,col=mycol[2],type="o")
points(1:data$Nyears,n[,"50%"],col=mycol[2],pch=21,bg=paste0(mycol[2]))

legend("topright", legend=c("Moulin des Princes", "Moulin du Leslé"), col=mycol[1:2],lty=1,lwd=3,bty="n")
```



```{r env, echo=FALSE}

stade <- "smolt"
#dir <-  paste(wdir,site,"/",stade,sep="")
#if (file.exists(dir)){
# load dataset
load(paste(stade,"/data/data_",stade,"_",year,'.Rdata',sep="")) # chargement des données
#load(paste0(stade,"/results/Results_",stade,"_",year,".RData"))
#}


#png(paste0(site,"/total_return.png"),width = 780, height = 480)
par(mfrow=c(1,1)) 

### Total number of returns
plot(NULL,xlim=c(1,data$Nyears),ylim=c(0,20),bty="n",ylab="Mean flow observed from 1st April to May 10",xaxt="n",xlab="")
axis(side=1,line=1,labels = years[-c(1,2)],at=1:data$Nyears, las=2, cex=.5)

lines(data$Q[,1],lty=1,lwd=2,col="steelblue1",type="o")

#legend("topright", legend=c("Moulin des Princes", "Moulin du Leslé"),col=mycol[1:2],lty=1,lwd=2,bty="n")

```

# TACON

```{r parr, echo=FALSE}

# TACONS

stade <- "tacon"
#dir <-  paste(wdir,site,"/",stade,sep="")
#if (file.exists(dir)){
# load dataset
load(paste(stade,"/data/data_",stade,"_",year,'.Rdata',sep="")) # chargement des données
load(paste0(stade,"/results/Results_",stade,"_",year,".RData"))
#}


tmp <- as.matrix(fit$sims.matrix)

#png(paste0(site,"/total_return.png"),width = 780, height = 480)
par(mfrow=c(1,1)) 

### Total number of returns
plot(NULL,xlim=c(1,data$Nyear),ylim=c(0,50000),bty="n",ylab="Total number of fish",xaxt="n",xlab="")
axis(side=1,line=1,labels = years,at=1:data$Nyear, las=2, cex=.5)

# N total
mcmc <- as.matrix(tmp[,paste0("ntot_Sc[",1:data$Nyear,"]")])    
n <- t(apply(mcmc,2,quantile,probs=c(0.025, .5, 0.975)))
segments(1:data$Nyear,n[,"2.5%"], 1:data$Nyear,n[,"97.5%"], col=paste0(mycol[1]))
lines(n[,"50%"],lty=1,lwd=2,col=mycol[1],type="o")
points(1:data$Nyear,n[,"50%"],col=mycol[1],pch=21,bg=paste0(mycol[1]))
```

# Stock-Recruitement relationship

Stock : number of anadromous adults escaped (available for reproduction)
Recruitment: number of parr 0+

```{r SR, echo=FALSE}


stade <- "adult"
load(paste(stade,"/data/data_",stade,"_",year,'.Rdata',sep="")) 
load(paste0(stade,"/results/Results_",stade,"_",year,".RData"))
adu <- as.matrix(fit$sims.matrix)
mcmc <- as.matrix(adu[,paste0("e_tot[",1:data$Y,"]")]) # 1984 to now)
s <- t(apply(mcmc,2,quantile,probs=c(0.025, .5, 0.975)))

stade <- "tacon"
load(paste(stade,"/data/data_",stade,"_",year,'.Rdata',sep="")) 
load(paste0(stade,"/results/Results_",stade,"_",year,".RData"))
parr <- as.matrix(fit$sims.matrix)
mcmc <- as.matrix(parr[,paste0("ntot_Sc[",1:data$Nyear,"]")]) # 1984 to now)
r <- t(apply(mcmc,2,quantile,probs=c(0.025, .5, 0.975)))




#png(paste0(site,"/total_return.png"),width = 780, height = 480)
par(mfrow=c(1,1)) 

### Total number of returns
plot(NULL,xlim=c(0,1000),ylim=c(0,50000),bty="n",ylab="Recruitment (parr 0+)",xlab="Stock (escapted adults)")
#axis(side=1,line=1,labels = years,at=1:data$Nyear, las=2, cex=.5)

# Stock
segments(s[,"2.5%"], r[2:27,"50%"],e[,"97.5%"],r[2:27,"50%"], col=paste0(mycol[1]))
segments(s[,"50%"], r[2:27,"2.5%"],e[,"50%"],r[2:27,"97.5%"], col=paste0(mycol[1]))
points(s[1:26,"50%"],r[2:27,"50%"],col=mycol[1],pch=21,bg=paste0(mycol[1]))
text(s[1:26,"50%"],r[2:27,"50%"]+2000,labels = years, cex=.5)

```