---
title: "Bilan_Nivelle"
author: "Mathieu Buoro, Frédéric Lange & Etienne Prévost"
date: "4/14/2020"
output:
  pdf_document: default
  word_document: default
  html_document: default
---

```{r setup, include=FALSE}
wdir <- "/media/HDD12To/mbuoro/ORE-DiaPFC/Abundance/"
#setwd(wdir)

site <- "Nivelle"
year <- 2024

#COL <- c("yellowgreen","hotpink2","steelblue1","black")
mycol=c("#787878", "#1E90FF", "#a1dab4", "#FF6A6A")
#mycol <- paste0(COL, 50)
#mycol <- COL
##________________________SCORFF (starting in 1994)



```

### NOTA BENE  

2023:
- tacon: le paramètre xi_dj est borne pour éviter une estimation superieur au nombre de poissons relachés

2020:  
- Le piégage a été arrêté un mois seulement (mi-Mars à mi-avril) à cause du COVID  
- Tacons: 1 station au-dessus de Sare avec 9 0+ capturés mais pas intégré dans le modèle: évènement exceptionnel?  
- Pas de mesures des surfaces d'habitats favorable sur les zones colonisables amont (Opalassio, Sorimenta):  quantifier les surfaces?  


### TABLEAU BILAN

```{r, echo = FALSE}
years <- seq(1984, year, 1)
table <- array(, dim=c(length(years), 7))
colnames(table) <- c( "Year","Parr 0+","Smolts","1SW (tot returns)",	"MSW (tot returns)", 	"1SW (escapment)",	"MSW (escapment)")
rownames(table) <- years
smolt.years <- years
table[,1] <- years


## PARR (from 1987 to now on)
stade <- "tacon"
dir <-  paste(wdir,site,"/",stade,sep="")
if (file.exists(dir)){
 # load(paste0(stade,"/results/Results_",stade,"_",year,".RData"))
 # n_parr <- fit$median$n1
 # table[4:nrow(table),2] <- round(n_parr,0) # 1995 to now
    sum <- read.table(paste0(stade,"/results/YOYnat_q.txt"), h=TRUE)
    table[1:nrow(table),2] <- as.matrix(sum[1:nrow(sum),6])
}



# SMOLTS (from 1986 to now on)
# stade <- "smolt"
# dir <-  paste(wdir,site,"/",stade,sep="")
# if (file.exists(dir)){
#   load(paste0(stade,"/results/Results_",stade,"_",year,".RData"))
#   n_smolt <- fit$median$Nesc # escapement from river
# table[3:nrow(table),3] <- round(n_smolt,0) # 1995 to now
# }


## ADULTS (1984 to now)
stade <- "adult"
dir <-  paste(wdir,site,"/",stade,sep="")
if (file.exists(dir)){
  load(paste0(stade,"/results/Results_",stade,"_",year,".RData"))
  
  # n returns
  n_1SW <- fit$median$n_1SW # 1SW
  n_MSW <- fit$median$n_MSW #  MSW
  table[1:nrow(table),4] <- round(n_1SW,0) # 1995 to now
  table[1:nrow(table),5] <- round(n_MSW,0) # 1995 to now
  
  # escapment
e_1SW <- fit$median$e_1SW # 1SW
e_MSW <- fit$median$e_MSW #  MSW
table[1:nrow(table),6] <- round(e_1SW,0) # 1995 to now
table[1:nrow(table),7] <- round(e_MSW,0) # 1995 to now
}


#write.csv(round(table,2), file=paste('~/Documents/RESEARCH/PROJECTS/ORE/Abundance/CIEM/Table9_',site,"_",year,'.csv',sep=""))
con <- file(paste0("Bilan_",site,"_",year,'.csv'), open="wt")
write.csv( table, con, row.names = FALSE)
close(con)

library(knitr)
kable(table, row.names = FALSE, caption = paste0("Tableau bilan pour le ",site,". Seules les valeurs médianes sont reportées"))
write.csv(table, file=paste0("Table_bilan_",site,"_",year,'.csv'))

```

## ADULTES

Blablabla

## Nombre total de retour et échappement

```{r pressure, echo=FALSE}
#### RETURNS

stade <- "adult"
#dir <-  paste(wdir,site,"/",stade,sep="")
#if (file.exists(dir)){
# load dataset
load(paste(stade,"/data/data_",stade,"_",year,'.Rdata',sep="")) # chargement des données
load(paste0(stade,"/results/Results_",stade,"_",year,".RData"))
#}


tmp <- as.matrix(fit$sims.matrix)

#png(paste0(site,"/total_return.png"),width = 780, height = 480)
par(mfrow=c(1,1)) 

p <- 1:data$Y
### Total number of returns
plot(NULL,xlim=c(1,max(p)),ylim=c(0,500),bty="n",ylab="Nombre de retours total",xaxt="n",xlab="")
axis(side=1,line=1,labels = years,at=p, las=2, cex=.5)

# N total
mcmc <- as.matrix(tmp[,paste0("n_tot[",p,"]")]) # 1984 to now)
n <- t(apply(mcmc,2,quantile,probs=c(0.025, .5, 0.975)))
segments(p,n[,"2.5%"], p,n[,"97.5%"], col=paste0(mycol[3]))
lines(n[,"50%"],lty=1,lwd=2,col=mycol[3],type="o")
points(p,n[,"50%"],col=mycol[3],pch=21,bg=paste0(mycol[3]))

# Escapement
mcmc <- as.matrix(tmp[,paste0("e_1SW[",p,"]")]) # 1984 to now)
e_1SW <- t(apply(mcmc,2,quantile,probs=c(0.025, .5, 0.975)))
mcmc <- as.matrix(tmp[,paste0("e_MSW[",p,"]")]) # 1984 to now)
e_MSW <- t(apply(mcmc,2,quantile,probs=c(0.025, .5, 0.975)))
e <- e_1SW+e_MSW
segments(p,e[,"2.5%"], p,e[,"97.5%"], col=paste0(mycol[4]))
lines(e[,"50%"],lty=1,lwd=2,col=mycol[4],type="o")
points(p,e[,"50%"],col=mycol[4],pch=21,bg=paste0(mycol[4]))

legend("topright", legend=c("Nombre total de retour", "Echappement"), col=mycol[3:4],lty=1,lwd=2,bty="n")

```


# Nombre total de retour par classe d'âge

```{r, echo=FALSE}


plot(NULL,xlim=c(1,max(p)),ylim=c(0,500),bty="n",ylab="Nombre de retours total",xaxt="n",xlab="")
axis(side=1,line=1,labels = years,at=p, las=2, cex=.5)
mycol=c("#787878", "#1E90FF", "#a1dab4", "#FF6A6A")

# 1SW
mcmc <- as.matrix(tmp[,paste0("n_1SW[",p,"]")]) # 1984 to now)
n_1SW <- t(apply(mcmc,2,quantile,probs=c(0.025, .5, 0.975)))
segments(p,n_1SW[,"2.5%"], p,n_1SW[,"97.5%"], col=paste0(mycol[1]))
lines(n_1SW[,"50%"],lty=1,lwd=2,col=mycol[1],type="o")
points(p,n_1SW[,"50%"],col=mycol[1],pch=21,bg=paste0(mycol[1]))

# MSW
mcmc <- as.matrix(tmp[,paste0("n_MSW[",p,"]")]) # 1984 to now)
n_MSW <- t(apply(mcmc,2,quantile,probs=c(0.025, .5, 0.975)))
segments(p,n_MSW[,"2.5%"], p,n_MSW[,"97.5%"], col=paste0(mycol[2]))
lines(n_MSW[,"50%"],lty=1,lwd=2,col=mycol[2],type="o")
points(p,n_MSW[,"50%"],col=mycol[2],pch=21,bg=paste0(mycol[2]))

legend("topright", legend=c("1HM","PHM"), col=mycol[1:2],lty=1,lwd=2,bty="n")


#dev.off()

plot(NULL,xlim=c(1,max(p)),ylim=c(0,500),bty="n",ylab="Total returns",xaxt="n",xlab="")
axis(side=1,line=1,labels = years,at=p, las=2, cex=.5)
mycol=c("#787878", "#1E90FF", "#a1dab4", "#FF6A6A")

# 1SW
mcmc <- as.matrix(tmp[,paste0("n_1SW[",p,"]")]) # 1984 to now)
n_1SW <- t(apply(mcmc,2,quantile,probs=c(0.025, .5, 0.975)))
segments(p,n_1SW[,"2.5%"], p,n_1SW[,"97.5%"], col=paste0(mycol[1]))
lines(n_1SW[,"50%"],lty=1,lwd=2,col=mycol[1],type="o")
points(p,n_1SW[,"50%"],col=mycol[1],pch=21,bg=paste0(mycol[1]))

# MSW
mcmc <- as.matrix(tmp[,paste0("n_MSW[",p,"]")]) # 1984 to now)
n_MSW <- t(apply(mcmc,2,quantile,probs=c(0.025, .5, 0.975)))
segments(p,n_MSW[,"2.5%"], p,n_MSW[,"97.5%"], col=paste0(mycol[2]))
lines(n_MSW[,"50%"],lty=1,lwd=2,col=mycol[2],type="o")
points(p,n_MSW[,"50%"],col=mycol[2],pch=21,bg=paste0(mycol[2]))

legend("topright", legend=c("1SW","MSW"), col=mycol[1:2],lty=1,lwd=2,bty="n")

```





# EGGS DEPOSITION
fixed number of 4500 eggs/female 1SW and 7200 eggs/female MSW 

```{r, echo=FALSE}

p <- 1:data$Y
plot(NULL,xlim=c(1,max(p)),ylim=c(100000,1500000),bty="n",ylab="Nombre total d'oeufs déposés",xaxt="n",xlab="")
axis(side=1,line=1,labels = years,at=p, las=2, cex=.5)
# N total
mcmc <- as.matrix(tmp[,paste0("eggs_tot[",p,"]")]) # 1984 to now)
n <- t(apply(mcmc,2,quantile,probs=c(0.025, .5, 0.975)))
segments(p,n[,"2.5%"], p,n[,"97.5%"], col=paste0(mycol[3]))
lines(n[,"50%"],lty=1,lwd=2,col=mycol[3],type="o")
points(p,n[,"50%"],col=mycol[3],pch=21,bg=paste0(mycol[3]))





p <- 1:data$Y
plot(NULL,xlim=c(1,max(p)),ylim=c(5000,700000),bty="n",ylab="Nombre total d'oeufs déposés",xaxt="n",xlab="")
axis(side=1,line=1,labels = years,at=p, las=2, cex=.5)

# annual number of eggs produced between Ascain and Uxondoa (LN1)
mcmc <- as.matrix(tmp[,paste0("eggs_11[",p,"]")]) # 1984 to now)
n <- t(apply(mcmc,2,quantile,probs=c(0.025, .5, 0.975)))
segments(p,n[,"2.5%"], p,n[,"97.5%"], col=paste0(mycol[1]))
lines(n[,"50%"],lty=1,lwd=2,col=mycol[1],type="o")
points(p,n[,"50%"],col=mycol[1],pch=21,bg=paste0(mycol[1]))

#annual number of eggs produced between Uxondoa and Olha (LN2)
mcmc <- as.matrix(tmp[,paste0("eggs_12[",p,"]")]) # 1984 to now)
n <- t(apply(mcmc,2,quantile,probs=c(0.025, .5, 0.975)))
segments(p,n[,"2.5%"], p,n[,"97.5%"], col=paste0(mycol[2]))
lines(n[,"50%"],lty=1,lwd=2,col=mycol[2],type="o")
points(p,n[,"50%"],col=mycol[2],pch=21,bg=paste0(mycol[2]))

p<-c(7:data$Y)
#annual number of eggs produced in Upper Nivelle
mcmc <- as.matrix(tmp[,paste0("eggs_21[",p,"]")]) # 1984 to now)
n <- t(apply(mcmc,2,quantile,probs=c(0.025, .5, 0.975)))
segments(p,n[,"2.5%"], p,n[,"97.5%"], col=paste0(mycol[3]))
#lines(n[,"50%"],lty=1,lwd=2,col=mycol[3],type="o")
points(p,n[,"50%"],col=mycol[3],pch=21,bg=paste0(mycol[3]),type='b')

#annual number of eggs produced in Lurgorrieta
mcmc <- as.matrix(tmp[,paste0("eggs_22[",p,"]")]) # 1984 to now)
n <- t(apply(mcmc,2,quantile,probs=c(0.025, .5, 0.975)))
segments(p,n[,"2.5%"], p,n[,"97.5%"], col=paste0(mycol[4]))
#lines(n[,"50%"],lty=1,lwd=2,col=mycol[4],type="o")
points(p,n[,"50%"],col=mycol[4],pch=21,bg=paste0(mycol[4]),type='b')

legend("topright", legend=c("Ascain and Uxondoa (LN1)", "Uxondoa and Olha (LN2)","Upper Nivelle","Lurgorrieta"), col=mycol[1:4],lty=1,lwd=2,bty="n")
```



# Proportion de saumon capturés aux pièges

```{r, echo=FALSE}

#### CAPTURE AT Uxondoa ####
par(mfrow=c(1,1)) 
p <- 1:data$Y
mcmc <- as.matrix(tmp[,paste0("pi_U[",p,",1]")]) # 
piMP_1SW <- t(apply(mcmc,2,quantile,probs=c(0.025, .5, 0.975)))*100
mcmc <- as.matrix(tmp[,paste0("pi_U[",p,",2]")]) # 
piMP_MSW <- t(apply(mcmc,2,quantile,probs=c(0.025, .5, 0.975)))*100
### Total number of returns
#png("report/total_return.png",width = 780, height = 480)
plot(NULL,xlim=c(1,max(p)),ylim=c(0,100),bty="n",ylab="% captured at Uxondoa",xaxt="n",xlab="")#,main="% MSW to be captured by fishing")
axis(side=1,line=1,labels = years,at=p, las=2, cex=.5)

# N total
segments(p,piMP_MSW[,"2.5%"], p,piMP_MSW[,"97.5%"], col=paste0(mycol[4]))
lines(piMP_MSW[,"50%"],lty=1,lwd=2,col=mycol[4],type="o")
points(p,piMP_MSW[,"50%"],col=mycol[4],pch=21,bg=paste0(mycol[4]))

# N total
segments(p,piMP_1SW[,"2.5%"], p,piMP_1SW[,"97.5%"], col=paste0(mycol[3]))
lines(piMP_1SW[,"50%"],lty=1,lwd=2,col=mycol[3],type="o")
points(p,piMP_1SW[,"50%"],col=mycol[3],pch=21,bg=paste0(mycol[3]))

legend("topright", legend=c("1SW", "MSW"), col=mycol[3:4],lty=1,lwd=3,bty="n")





p <- 1:data$Y
mcmc <- as.matrix(tmp[,paste0("eps_U[",p,",1]")]) # 
piMP_1SW <- t(apply(mcmc,2,quantile,probs=c(0.025, .5, 0.975)))
mcmc <- as.matrix(tmp[,paste0("eps_U[",p,",2]")]) # 
piMP_MSW <- t(apply(mcmc,2,quantile,probs=c(0.025, .5, 0.975)))
### Total number of returns
#png("report/total_return.png",width = 780, height = 480)
plot(NULL,xlim=c(1,max(p)),ylim=c(-3,3),bty="n",ylab="Epsilon at Uxondoa",xaxt="n",xlab="")#,main="% MSW to be captured by fishing")
axis(side=1,line=1,labels = years,at=p, las=2, cex=.5)
abline(h=0,lty=2)
# N total
segments(p,piMP_MSW[,"2.5%"], p,piMP_MSW[,"97.5%"], col=paste0(mycol[4]))
lines(piMP_MSW[,"50%"],lty=1,lwd=2,col=mycol[4],type="o")
points(p,piMP_MSW[,"50%"],col=mycol[4],pch=21,bg=paste0(mycol[4]))

# N total
segments(p,piMP_1SW[,"2.5%"], p,piMP_1SW[,"97.5%"], col=paste0(mycol[3]))
lines(piMP_1SW[,"50%"],lty=1,lwd=2,col=mycol[3],type="o")
points(p,piMP_1SW[,"50%"],col=mycol[3],pch=21,bg=paste0(mycol[3]))

legend("topright", legend=c("1SW", "MSW"), col=mycol[3:4],lty=1,lwd=3,bty="n")






p<-c(17,29:data$Y)
pi_Ol <- matrix(100,data$Y,3);colnames(pi_Ol)<-c("2.5%", "50%", "97.5%")
mcmc <- as.matrix(tmp[,paste0("pi_Ol[",p,"]")]) # 
pi_Ol[p,] <- t(apply(mcmc,2,quantile,probs=c(0.025, .5, 0.975)))*100

### Total number of returns
#png("report/total_return.png",width = 780, height = 480)
plot(NULL,xlim=c(1,max(p)),ylim=c(0,100),bty="n",ylab="% captured at Olha",xaxt="n",xlab="")#,main="% MSW to be captured by fishing")
axis(side=1,line=1,labels = years,at=1:data$Y, las=2, cex=.5)

# N total
segments(1:data$Y,pi_Ol[,"2.5%"],1:data$Y,pi_Ol[,"97.5%"], col=paste0(mycol[4]))
#lines(pi_Ol[,"50%"],lty=1,lwd=2,col=mycol[4],type="o")
points(1:data$Y,pi_Ol[,"50%"],col=mycol[4],pch=21,bg=paste0(mycol[4]))


#legend("topright", legend=c("1SW", "MSW"), col=mycol[3:4],lty=1,lwd=3,bty="n")
```

```{r env_dec, echo=FALSE}

stade <- "adult"
#dir <-  paste(wdir,site,"/",stade,sep="")
#if (file.exists(dir)){
# load dataset
load(paste(stade,"/data/data_",stade,"_",year,'.Rdata',sep="")) # chargement des données
#load(paste0(stade,"/results/Results_",stade,"_",year,".RData"))
#}


#png(paste0(site,"/total_return.png"),width = 780, height = 480)
par(mfrow=c(1,1)) 

### Total number of returns
plot(NULL,xlim=c(1,max(p)),ylim=c(0,20),bty="n",ylab="Débit moyen observé en Décembre",xaxt="n",xlab="")
axis(side=1,line=1,labels = years,at=1:data$Y, las=2, cex=.5)

lines(data$Q,lty=1,lwd=2,col="steelblue1",type="o")

#legend("topright", legend=c("Moulin des Princes", "Moulin du Leslé"),col=mycol[1:2],lty=1,lwd=2,bty="n")

```



# TACON

```{r parr, echo=FALSE}

# TACONS

stade <- "tacon"
years<-1984:year
#dir <-  paste(wdir,site,"/",stade,sep="")
#if (file.exists(dir)){
# load dataset
load(paste(stade,"/data/data_",stade,"_",year,'.Rdata',sep="")) # chargement des données
load(paste0(stade,"/results/Results_",stade,"_",year,".RData"))
#}


tmp <- as.matrix(fit$sims.matrix)

#png(paste0(site,"/total_return.png"),width = 780, height = 480)
par(mfrow=c(1,1)) 
p<-1:data$Y_last
### Total number of returns
plot(NULL,xlim=c(1,max(p)),ylim=c(0,35000),bty="n",ylab="Nombre total de tacons",xaxt="n",xlab="")
axis(side=1,line=1,labels = years,at=p, las=2, cex=.5)

# N total
#mcmc <- as.matrix(tmp[,paste0("ntot_Oir[",p,"]")])    
#n <- t(apply(mcmc,2,quantile,probs=c(0.025, .5, 0.975)))
    sum <- read.table(paste0(stade,"/results/YOYnat_q.txt"), h=TRUE)
    n <- as.matrix(sum[1:nrow(sum),c(3,6,9)]);colnames(n)<-c("2.5%","50%","97.5%")
    
segments(p,n[,"2.5%"], p,n[,"97.5%"], col=paste0(mycol[1]))
lines(n[,"50%"],lty=1,lwd=2,col=mycol[1],type="o")
points(p,n[,"50%"],col=mycol[1],pch=21,bg=paste0(mycol[1]))



# Par secteur
    sum <- read.table(paste0(stade,"/results/jLN_nat.txt"), h=TRUE)
    jLN_nat <- as.matrix(sum[1:nrow(sum),c(3,6,9)]);colnames(jLN_nat)<-c("2.5%","50%","97.5%")
    
    sum <- read.table(paste0(stade,"/results/jLUR_nat.txt"), h=TRUE)
    jLUR_nat <- as.matrix(sum[1:nrow(sum),c(3,6,9)]);colnames(jLUR_nat)<-c("2.5%","50%","97.5%")
    
    sum <- read.table(paste0(stade,"/results/jHN_nat.txt"), h=TRUE)
    jHN_nat <- as.matrix(sum[1:nrow(sum),c(3,6,9)]);colnames(jHN_nat)<-c("2.5%","50%","97.5%")
    
    sum <- read.table(paste0(stade,"/results/jVHN_nat.txt"), h=TRUE)
    jVHN_nat <- as.matrix(sum[1:nrow(sum),c(3,6,9)]);colnames(jVHN_nat)<-c("2.5%","50%","97.5%")

   plot(NULL,xlim=c(1,max(p)),ylim=c(0,35000),bty="n",ylab="Nombre total de tacons",xaxt="n",xlab="")
   axis(side=1,line=1,labels = years,at=p, las=2, cex=.5)
   segments(p,jLN_nat[,"2.5%"], p,jLN_nat[,"97.5%"], col=paste0(mycol[1]))
   lines(jLN_nat[,"50%"],lty=1,lwd=2,col=mycol[1],type="o")
   points(p,jLN_nat[,"50%"],col=mycol[1],pch=21,bg=paste0(mycol[1]))
   
   segments(p,jLUR_nat[,"2.5%"], p,jLUR_nat[,"97.5%"], col=paste0(mycol[2]))
   lines(jLUR_nat[,"50%"],lty=1,lwd=2,col=mycol[2],type="o")
   points(p,jLUR_nat[,"50%"],col=mycol[2],pch=21,bg=paste0(mycol[2]))
   
   segments(p,jHN_nat[,"2.5%"], p,jHN_nat[,"97.5%"], col=paste0(mycol[3]))
   lines(jHN_nat[,"50%"],lty=1,lwd=2,col=mycol[3],type="o")
   points(p,jHN_nat[,"50%"],col=mycol[3],pch=21,bg=paste0(mycol[3]))
   
   segments(p,jVHN_nat[,"2.5%"], p,jVHN_nat[,"97.5%"], col=paste0(mycol[4]))
   lines(jVHN_nat[,"50%"],lty=1,lwd=2,col=mycol[4],type="o")
   points(p,jVHN_nat[,"50%"],col=mycol[4],pch=21,bg=paste0(mycol[4]))
   
   legend("topright", legend=c("LN", "LUR", "HN","VHN"), col=mycol[1:4],lty=1,lwd=2,bty="n")
   
   
   
   # Plot last year only
   p=length(years)
   plot(NULL,xlim=c(1,4.5),ylim=c(0,3000),bty="n",ylab="# Abundance",xaxt="n",xlab="",main="Total 0+ parr (2024)")
   axis(side=1,line=1,labels = c("Lower Nivelle", "Lurgorrieta", "Upper Nivelle","Ugarana + Lapitxuri"),at=1:4, las=1, cex=.5)
   segments(1,jLN_nat[p,"2.5%"], 1,jLN_nat[p,"97.5%"], col=paste0(mycol[1]))
   points(1,jLN_nat[p,"50%"],col=mycol[1],pch=21,bg=paste0(mycol[1]))
   text(1.1,jLN_nat[p,"50%"],labels = jLN_nat[p,"50%"], cex=.5)
   
   segments(2,jLUR_nat[p,"2.5%"], 2,jLUR_nat[p,"97.5%"], col=paste0(mycol[2]))
   points(2,jLUR_nat[p,"50%"],col=mycol[2],pch=21,bg=paste0(mycol[2]))
   text(2.1,jLUR_nat[p,"50%"],labels = jLUR_nat[p,"50%"], cex=.5)
   
   segments(3,jHN_nat[p,"2.5%"], 3,jHN_nat[p,"97.5%"], col=paste0(mycol[3]))
   points(3,jHN_nat[p,"50%"],col=mycol[3],pch=21,bg=paste0(mycol[3]))
   text(3.1,jHN_nat[p,"50%"],labels = jHN_nat[p,"50%"], cex=.5)
   
   segments(4,jVHN_nat[p,"2.5%"], 4,jVHN_nat[p,"97.5%"], col=paste0(mycol[4]))
   points(4,jVHN_nat[p,"50%"],col=mycol[4],pch=21,bg=paste0(mycol[4]))
   text(4.1,jVHN_nat[p,"50%"],labels = jVHN_nat[p,"50%"], cex=.5)
   
    legend("topleft", legend=c("LN", "LUR", "Upper Nivelle: Olha to Darguy","Upper Nivelle: Ugarana and Lapitxuri"), col=mycol[1:4],lty=1,lwd=2,bty="n")
    
    # Make a table of the stats
    table <- rbind(jLN_nat[p,],jLUR_nat[p,],jHN_nat[p,],jVHN_nat[p,])
    rownames(table) <- c("LN", "LUR", "HN","VHN")
    colnames(table) <- c("2.5%","50%","97.5%")
    kable(table, row.names = TRUE, caption = "Total number of parr 0+ in 2024")
    write.csv(table, file=paste0("Table_parr_",site,"_",year,'.csv'))
    
```

# Stock-Recruitement relationship

Stock : number of eggs produced (fixed number of 4500 eggs/female 1SW and 7200 eggs/female MSW )
Recruitment: number of parr 0+
Les années reportées sur la figure correspondent à l'année de la cohorte des juvéniles produits.
/!\ Doit être convertit en densité!!

<!-- ```{r SR, echo=FALSE} -->


<!-- stade <- "adult" -->
<!-- load(paste(stade,"/data/data_",stade,"_",year,'.Rdata',sep=""))  -->
<!-- load(paste0(stade,"/results/Results_",stade,"_",year,".RData")) -->
<!-- adu <- as.matrix(fit$sims.matrix) -->
<!-- mcmc <- as.matrix(adu[,paste0("eggs_tot[",1:data$Y,"]")]) # 1984 to now) -->
<!-- s <- t(apply(mcmc,2,quantile,probs=c(0.025, .5, 0.975))) -->

<!-- stade <- "tacon" -->
<!-- # load(paste(stade,"/data/data_",stade,"_",year,'.Rdata',sep=""))  -->
<!-- # load(paste0(stade,"/results/Results_",stade,"_",year,".RData")) -->
<!-- # parr <- as.matrix(fit$sims.matrix) -->
<!-- # mcmc <- as.matrix(parr[,paste0("ntot_Oir[",1:data$Nyear,"]")]) # 1987 to now) -->
<!-- # r <- t(apply(mcmc,2,quantile,probs=c(0.025, .5, 0.975))) -->
<!-- #r <- rbind(matrix(NA,3,3),r) -->
<!-- sum <- read.table(paste0(stade,"/results/YOYnat_q.txt"), h=TRUE) -->
<!-- r <- as.matrix(sum[1:nrow(sum),c(3,6,9)]);colnames(r)<-c("2.5%","50%","97.5%") -->

<!-- #png(paste0(site,"/total_return.png"),width = 780, height = 480) -->
<!-- par(mfrow=c(1,1))  -->

<!-- ### Total number of returns -->
<!-- plot(NULL,xlim=c(0,1500000),ylim=c(0,35000),bty="n",ylab="Recruitment (wild parr 0+)",xlab="Stock (eggs produced)") -->
<!-- #axis(side=1,line=1,labels = years,at=p, las=2, cex=.5) -->

<!-- # Stock -->
<!-- segments(s[1:(nrow(s)-1),"2.5%"], r[2:nrow(r),"50%"],s[1:(nrow(s)-1),"97.5%"],r[2:nrow(r),"50%"], col=paste0(mycol[1])) -->
<!-- segments(s[1:(nrow(s)-1),"50%"], r[2:nrow(r),"2.5%"],s[1:(nrow(s)-1),"50%"],r[2:nrow(r),"97.5%"], col=paste0(mycol[1])) -->
<!-- points(s[1:(nrow(s)-1),"50%"],r[2:nrow(r),"50%"],col=mycol[1],pch=21,bg=paste0(mycol[1])) -->
<!-- text(s[1:(nrow(s)-1),"50%"],r[2:nrow(r),"50%"]+1000,labels = 1987:2021, cex=.5) # year of parr cohort -->

<!-- ``` -->